【裁判字號】    95,裁,714
【裁判日期】    950413
【裁判案由】    房屋稅
【裁判全文】
最  高  行  政  法  院  裁  定
                                     95年度裁字第00714號
上  訴  人  甲○○
被 上訴 人  高雄市稅捐稽徵處
代  表  人  乙○○
上列當事人間因房屋稅事件，上訴人不服中華民國93年11月29日
高雄高等行政法院93年度簡再字第4號判決，提起上訴。本院裁
定如下：
    主  文
上訴駁回。
上訴審訴訟費用由上訴人負擔。
    理  由
一、按對於適用簡易程序之裁判提起上訴或抗告，須經最高行政
    法院許可，且該許可以訴訟事件所涉及之法律見解具有原則
    性者為限，行政訴訟法第235條定有明文。所謂訴訟事件涉
    及之法律見解具有原則性，係指該事件所涉及之法律問題意
    義重大，而有加以闡釋之必要情形而言，如對於行政命令是
    否牴觸法律所為之判斷，或就同類事件所表示之法律見解與
    其他高等行政法院或本院所表示之見解互相牴觸，有由本院
    統一法律上意見或確認其意見之必要情形屬之。
二、本件上訴人於民國（下同）92年2月20日向台灣高雄地方法
    院標購坐落高雄市左營區○○○路202號房屋，並於同年3月
    10日取得法院核發之不動產權利移轉證書，被上訴人所屬左
    營分處遂以上訴人為系爭房屋所有人核定上訴人應繳納上開
    房屋92年4月至6月房屋稅新台幣（下同）4,314元。上訴人
    不服，申請復查，未獲變更；提起訴願，亦遭駁回；遂提起
    本件行政訴訟，經原審法院以93年度簡字第227號簡易判決
    駁回該案上訴人之訴，因上訴人未對上開判決提起上訴而確
    定，嗣因上訴人認該判決有行政訴訟法第273條第1項第1款
    規定之再審事由，乃向原審法院提起再審之訴。亦經原審法
    院判決後，上訴人仍為不服，遂向本院提起上訴。
三、上訴人之上訴意旨略以：行政訴訟法第276條第1、2項與同
    法第273條第1項本文及其第1款之規定。知悉係指當事人而
    言，非法官得以代為決定。另「當事人已依上訴主張其事由
    或知其事由而不為主張」係指當事人已提起上訴主張其事由
    或已提起上訴雖知其事由而不為主張。再按上訴係就未確定
    之判決向上級法院請求救濟之方法，而再審之訴係對於確定
    判決向原判決法院尋求救濟之方法，凡符合法律之要件，均
    得據以主張，始無違憲法第16條與第23條之原則，然再審之
    見解已增加法律所無對人民之限制至為明顯，綜上所論，再
    審之判決有行政訴訟法第243條第1項之情形等語。
四、經核，上訴人所爭執之事項僅屬行政訴訟法第276條、第273
    條文義之論述而已，並無所涉及之法律見解，具有原則上之
    重要情事。上訴人提起本件上訴，不合首揭規定，不應許可
    ，其上訴難謂合法，應予駁回。
五、依行政訴訟法第249條第1項前段、第104條、民事訴訟法第
    95條、第78條，裁定如主文。
中    華    民    國    95    年    4     月    13    日
                  第一庭審判長法  官  葉  振  權
                              法  官  吳  明  鴻
                              法  官  陳  秀  美
                              法  官  劉  鑫  楨
                              法  官  梁  松  雄
以  上  正  本  證  明  與  原  本  無  異
中    華    民    國    95    年    4     月    14    日
                              書記官  郭  育  玎


司法院資訊處製作；財團法人民間司法改革基金會備份。
